【裁判字號】    98,易,1063
【裁判日期】    990129
【裁判案由】    竊盜
【裁判全文】
臺灣苗栗地方法院宣示判決筆錄          98年度易字第1063號
公  訴  人  臺灣苗栗地方法院檢察署檢察官
被      告  甲○○
指定辯護人  本院公設辯護人  丁○○
上列被告因竊盜案件（起訴案號：98年度偵字第5883號），本院
於中華民國99年1 月29日下午4 時，在本院第二法庭宣示判決，
出席職員如下：
                審判長法  官  林信旭
                      書記官  黃雅琦
法官起立朗讀判決主文、犯罪事實要旨、處罰條文、附記事項，
及告以上訴限制、期間並提出上訴狀之法院，且諭知記載其內容
：
一、主  文：
    甲○○犯逾越安全設備竊盜罪，累犯，處有期徒刑拾月，又
    犯毀越門扇竊盜罪，累犯，處有期徒刑拾月，應執行有期徒
    刑壹年柒月。
二、犯罪事實要旨：如後附起訴書所載。並更正如下：(一)、被害
    人乙○○之住宅門牌號碼應更正為：苗栗縣苗栗市○○里○○街136 巷132 弄7 號。(二)、犯罪事實欄第11行「以客觀上
    可供兇器使用之石頭」應更正為「石頭」（理由為：刑法第
    321 條第1 項第3 款攜帶兇器竊盜罪，所稱之兇器，乃依一
    般社會觀念足以對人之生命、身體、安全構成威脅，而具有
    危險性之「器械」而言，已見前述（關於「器械」一語，參
    見社會秩序維護法第63條第1 項第1 款「無正當理由攜帶具
    有殺傷力之『器械』」；及本院79年臺上字第5253號判例「
    螺絲起子為足以殺傷人生命、身體之『器械』」用語）。而
    磚塊、石頭乃自然界之物質，尚難謂為通常之「器械」，從
    而持磚塊、石頭砸毀他人車窗竊盜部分，尚難論以攜帶兇器
    竊盜罪，最高法院92年度台非字第38號判決參照）。
三、處罰條文：刑法第321 條第1 項第2 款。
四、協商判決除有刑事訴訟法第455 條之4 第1 項第1 款於本訊
    問程序終結前，被告撤銷協商合意或檢察官撤回協商聲請者
    ；第2 款被告協商之意思非出於自由意志者；第4 款被告所
    犯之罪非第455 條之2 第1 項所定得以協商判決者；第6 款
    被告有其他較重之裁判上一罪之犯罪事實者；第7 款法院認
    應諭知免刑或免訴、不受理者情形之一，及違反同條第2 項
    「法院應於協商合意範圍內為判決；法院為協商判決所科之
    刑，以宣告緩刑或2 年以下有期徒刑、拘役或罰金為限」之
    規定者外，不得上訴。
五、如有前項得上訴之情形，若不服本件判決，得自收受判決筆
    錄送達之日起10日內，向本院提出上訴書狀，上訴於第二審
    法院。
中    華    民    國    99    年    1     月    29    日
                  台灣苗栗地方法院刑事第一庭
                            書記官  黃雅琦
                      審判長法  官  林信旭
以上正本證明與原本無誤
                            書記官  黃雅琦
中    華    民    國    99    年    1     月    29    日
附件：
臺灣苗栗地方法院檢察署檢察官起訴書
                                      98年度偵字第5883號
    被      告  甲○○  男  35歲（民國○○年○月○○日生）
                        籍設苗栗縣公館鄉中義村9鄰中義209
                        號（另案於台灣台中監獄苗栗分監執
                        行中）
                        國民身分證統一編號：Ｚ000000000號
上列被告因竊盜案件，業經偵查終結，認應提起公訴，茲將犯罪
事實及證據並所犯法條分敘如下：
        犯罪事實
一、甲○○前因竊盜及毒品危害防制條例案件，經判處有期徒刑
    1年、6月，嗣經減刑為有期徒刑6月、3月並定應執行刑為有
    期徒刑8月15日確定，於民國96年7月16日執行完畢釋放。詎
    甲○○猶不知警惕，復意圖為自己不法之所有，於97年11月
    18日清晨7時許，先以攀爬窗戶之方式侵入苗栗縣苗栗市○○里○○鄰○○街136 巷11號丙○○住處後，竊取丙○○所有
    之洋酒2瓶、DVD錄放影機1台、DVD遙控器、高山茶葉1 罐及
    螺絲起子2 支，得手後，將上開所竊得之物品裝置於黑色手
    提袋內，暫時放置於一樓廚房窗台，打算前往第二處竊取後
    再折返拿取。甲○○於搜刮楊豐榮住處之財物後，旋由楊豐
    榮住處三樓陽台，以客觀上可充作兇器使用之石頭，破壞隔
    壁乙○○11號住處頂樓玻璃窗，再攀爬進入乙○○屋內，竊
    取乙○○所有之新台幣約5,000 元、珠寶金飾一批及紀念表
    一支等物，得手後隨即從11號乙○○住處逃逸，並將所得物
    品變賣後花用殆盡，而於丙○○住處所竊得之物品則因倉促
    逃離未取走。嗣經丙○○返家後發現住處遭竊報警，員警至
    現場採集指紋送比對後查獲。
二、案經楊豐榮、乙○○訴由苗栗縣警察局苗栗分局報告偵辦。
        證據並所犯法條
一、訊據被告甲○○對於上開時、地，以上述方法侵入告訴人陳
    豐榮及乙○○兩人住處行竊一情坦承不諱，與告訴人楊豐榮
    、乙○○於警詢中陳述遭竊之情節相符，並有告訴人楊豐榮
    、乙○○前述房屋遭竊之照片數張在卷可佐，足認被告甲○○之自白與事實相符。此外，並有內政部警政署刑事警察局
    刑紋字第0980024580號指紋鑑驗書再捲可資佐證，被告犯行
    堪以認定。
二、核被告甲○○所為，係犯刑法第321 條第1 項第2 、3 款之
    加重竊盜。其先後2 次加重竊盜之犯行，犯意個別，且侵犯
    不同被害人之法益，因分別論處。被告甲○○有如前述事實
    欄所述有期徒刑執行完畢之情形，其於刑之執行完畢後5 年
    內再犯本罪，為累犯，請依法加重其刑。
三、依刑事訴訟法第251條第1項提起公訴。
      此    致
臺灣苗栗地方法院
中    華    民    國    98    年    11    月    28    日
                              檢  察  官  林  文  中
本件證明與原本無異
中    華    民    國    98    年    12    月    7     日
                              書  記  官  彭  國  恭
中華民國刑法第321條
（加重竊盜罪）
犯竊盜罪而有左列情形之一者，處 6 月以上、 5 年以下有期徒
刑：
    之者。
二、毀越門扇、牆垣或其他安全設備而犯之者。
三、攜帶兇器而犯之者。

司法院資訊處製作；財團法人民間司法改革基金會備份。
